【裁判字號】    95,易,1110
【裁判日期】    951011
【裁判案由】    毒品危害防制條例
【裁判全文】
臺灣桃園地方法院刑事判決              95年度易字第1110號
公  訴  人  臺灣桃園地方法院檢察署檢察官
被      告  甲○○
                      6之3號.
上列被告因違反毒品危害防制條例案件，經檢察官提起公訴（95
年度毒偵字第3125號），被告於準備程序進行中為有罪之陳述，
經本院合議庭裁定由受命法官獨任進行簡式審判程序後，檢察官
聲請改依協商程序而為判決，本院判決如下：
    主  文
甲○○施用第二級毒品，累犯，處有期徒刑肆月，如易科罰金，
以佰元折算壹日。扣案玻璃球吸食器壹支沒收。
一、犯罪事實：
    甲○○前曾於民國87年間因施用毒品案件，經本院依聲請於
    87年8 月13日以87年毒聲字第1313號裁定送觀察、勒戒後，
    因認有繼續施用毒品傾向，經本院於87年9 月11日以87年度
    毒聲字第1748號裁定令入戒治處所施以強制戒治，於89年2
    月21日執行強制戒治完畢出監，並經臺灣桃園地方法院檢察
    署檢察官於89年3 月10日以89年戒偵字第124 號為不起訴處
    分確定；再於91年間因施用毒品案件，經本院依聲請於91年
    3 月1 日以91年毒聲字第563 號裁定令入戒治處所施以強制
    戒治，嗣經本院於91年10月22日以91年毒聲字第3026號裁定
    停止戒治，所餘戒治期間付保護管束，保護管束其間至92年
    2 月28日止，強制戒治視為執行完畢，再經臺灣桃園地方法
    院檢察署檢察官就施用毒品部分提起公訴，經本院於92 年2
    月24日以91年易字第1903號判決判處有期徒刑7 月確定；另
    於91年間因竊盜案件，經本院於92年1 月2 日以91年簡字第
    126 號判決判處有期徒刑3 月確定：於92年間因贓物案件，
    經本院於92年3 月23日以91年壢簡字第703 號判決判處拘役
    40日確定，上開3 罪接續執行，並於93年3 月15日縮刑期滿
    執行完畢。詎甲○○猶未戒除毒癮，於前次強制戒治執行完
    畢5 年內，復基於施用第二級毒品安非他命之犯意，於95年
    5 月31日某時許，在桃園縣內壢文化路某工地處，非法施用
    第二級毒品安非他命1 次。嗣於95年6 月1 日22時30分許，
    在桃園縣中壢市○○○路與陸光一街口為警查獲，並扣得其
    所有且供施用安非他命用之玻璃球吸食器1 支。
二、證據：
  (一)被告甲○○於本院行準備程序時自白（見本院95年9 月27日
    簡式審判程序筆錄）。
  (二)臺灣檢驗科技股份有限公司濫用藥物尿液檢體檢驗報告1 份
    。
  (三)臺灣高等法院被告前案紀錄表1 份。
三、本件經檢察官與被告於審判外達成協商之合意且被告已認罪
    ，其合意內容為：被告願受科刑範圍為有為期徒刑4 月。經
    查，上開協商合意並無刑事訴訟法第455 條之4 第1 項所列
    情形之一，檢察官聲請改依協商程序而為判決，本院爰不經
    言詞辯論，於協商合意範圍內為協商判決，合予敘明。
四、附記事項：
    查被告行為後，刑法於94年2 月2 日公布，於95年7 月1 日
    施行，其中修正第2 條、第41條第1 項前段、第47條規定。
    按行為後法律有變更者，適用行為時之法律，但行為後之法
    律有利於行為人者，適用最有利於行為人之法律，現行刑法
    第2 條第1 項訂有明文。此條規定乃與刑法第1 條罪刑法定
    主義契合，而貫徹法律禁止溯及既往原則，係規範行為後法
    律變更所生新舊法律比較適用之準據法，是刑法第2 條本身
    雖經修正，但刑法第2 條既屬適用法律之準據法，本身尚無
    比較新舊法之問題，應一律適用裁判時之現行刑法第2 條規
    定以決定適用之刑罰法律，先予辨明。又以本次刑法修正之
    比較新舊法，應就罪刑有關之共犯、未遂犯、想像競合犯、
    牽連犯、連續犯、結合犯，以及累犯加重、自首減輕暨其他
    法定加減原因（如身分加減）與加減例等一切情形，綜其全
    部罪刑之結果而為比較，最高法院95年5 月23日著有95年度
    第8 次刑庭會議決議可資參照，再按比較適用最有利於行為
    人之法律，應就罪刑有關之一切情形比較其全部結果，而為
    一體之適用，不應一部分適用新法，一部分適用舊法，最高
    法院29年上字第964 號判例意旨參照。查(1)刑法第41條第1
    項前段關於易科罰金折算標準部分：修正前刑法第41條第1
    項前段規定：「犯最重本刑為5 年以下有期徒刑之刑之罪，
    而受6 月以下有期徒刑或拘役之宣告，因身體、教育、職業
    、家庭之關係或其他正當事由，執行顯有困難者，得以1 元
    以上3 元以下折算1 日，易科罰金。」；又被告行為時之易
    科罰金折算標準，修正前罰金罰鍰提高標準條例第2 條前段
    （現已刪除）規定，就其原定數額提高為100 倍折算1 日，
    因此被告行為時之易科罰金折算標準，應以銀元300 元折算
    1 日，經折算為新臺幣後，應以新臺幣900 元折算1 日。惟
    修正後刑法第41條第1 項前段則規定：「犯最重本刑為5 年
    以下有期徒刑之刑之罪，而受6 月以下有期徒刑或拘役之宣
    告者，得以新臺幣1,000 元、2,000 元、3,000 元折算1 日
    ，易科罰金。」，比較修正前後之易科罰金折算標準，仍以
    95年7 月1 日修正公布施行前之規定，較有利於被告。(2)刑
    法第47條累犯之規定，修正前規定：「受有期徒刑之執行完
    畢，或受無期徒刑或有期徒刑一部之執行而赦免後，5 年以
    內再犯有期徒刑以上之罪者，為累犯，加重本刑至二分之一
    。」；修正後刑法第47條第1 項規定：「受徒刑之執行完畢
    ，或一部之執行而赦免後，5 年以內故意再犯有期徒刑以上
    之罪者，為累犯，並加重本刑至二分之一。」，本案被告無
    論依修正前之刑法第47條，或修正後之刑法第47條第1 項之
    規定，均構成累犯，對被告而言並無不同。(3)綜合上述條文
    修正前、後之比較，揆諸前揭最高法院決議、判例意旨及修
    正後刑法第2 條第1 項前段、後段規定之「從舊、從輕」原
    則，及法律一體適用，不容割裂之原則，自應適用被告行為
    時之法律，即修正前刑法之相關規定予以論處。
五、應適用之法條：刑事訴訟法第273 條之1 第1 項、第455 條
    之2 第1 項、第455 條之4 第2 項、第455 條之8 、第454
    條第2 項，毒品危害防制條例第10條第2項，修正後刑法第2
    條第1 項前段、修正前刑法第11條前段、第47條、第41條第
    1 項前段、第38條第1 項第2 款、刪除前罰金罰鍰提高標準
    條例第2條。
六、協商判決除有刑事訴訟法第455 條之4 第1 項第1 款於本訊
    問程序終結前，被告撤銷協商合意或檢察官撤回協商聲請者
    ；第2 款被告協商之意思非出於自由意志者；第4 款被告所
    犯之罪非第455 條之2 第1 項所定得以協商判決者；第6款
    被告有其他較重之裁判上一罪之犯罪事實者；第7 款法院認
    應諭知免刑或免訴、不受理者情形之一，及違反同條第2項
    「法院應於協商合意範圍內為判決；法院為協商判決所科之
    刑，以宣告緩刑或二年以下有期徒刑、拘役或罰金為限」之
    規定者外，不得上訴。
七、如有前述例外得上訴之情形，又不服本件判決，得自收受判
    決送達之日起10日內，向本院提出上訴書狀，上訴於第二審
    法院。
中    華    民    國    95    年    10    月    11    日
                  臺灣桃園地方法院刑事第七庭
                        法  官  賴淑美
以上正本證明與原本無異。
                        書記官  陳育君
中    華    民    國    95    年    10    月    11    日
附錄本件論罪科刑法條：
毒品危害防制條例第10條
施用第一級毒品者，處 6 月以上 5 年以下有期徒刑。
施用第二級毒品者，處 3 年以下有期徒刑。


司法院資訊處製作；財團法人民間司法改革基金會備份。
